---
title: "R Notebook"
output: html_notebook
---
作业2



```{r 作业要求}
# 2023-12-03
# 1.	使用R中的数据读写，文件路径，for循环语句，
#     读入路径“/assignment_idaccuracy/Aminer”总的所有文件，
#     并将数据合并成为一个data.frame输出。
#       •	要求data.frame中至少要包括论文的doi号，发表年份，杂志，标题;
# 2.	使用apply家族函数（多线程更好用）替代上述步骤中的for循环
#     mclapply(1:100, func, mc.cores = 10)用10个核同时计算
# 3.	将2中代码封装成为一个可以在命令行运行的脚本，
#     脚本的唯一一个参数为aminer论文文件所在的路径。
rm(list = ls())
```

```{r}

library(purrr)  # 加载 purrr 包以使用函数式编程
library(readr)  # 加载 readr 包以使用 read_csv 函数
library(dplyr)  # 加载 dplyr 包以使用数据框操作

# 设置文件夹路径
folder_path <- "D:/ZY_r_data/1R_cause/R_eco_learn/data/assignment_idaccuracy/Aminer/"

# 获取 CSV 文件列表
file_list <- list.files(folder_path, pattern = "\\.csv$", full.names = TRUE)

# 如果有文件，则进行数据合并和标题一致性检查
if (length(file_list) > 0) {
  # 读取第一个文件的标题
  first_file_data <- read_csv(file_list[1], col_types = cols())
  first_file_title <- names(first_file_data)
  
  # 逐个检查每个文件的标题是否与第一个文件一致
  titles_consistent <- all(map_lgl(file_list, ~ {
    current_data <- read_csv(.x, col_types = cols())
    current_title <- names(current_data)
    identical(first_file_title, current_title)
  }))
  
  if (titles_consistent) {
    # 使用 map_dfr 读取并合并所有文件
    combined_data <- map_dfr(file_list, read_csv, col_types = cols()) %>%
      select(doi, 标题, 期刊, 年份, 作者)  # 选择感兴趣的列
    
    # 显示合并后的数据
    print(combined_data)
    
    # 将合并后的数据保存为一个新的 CSV 文件
    write.csv(combined_data, file = "D:/ZY_r_data/1R_cause/R_eco_learn/data/assignment_idaccuracy/way1combined_data.csv", row.names = FALSE)
    print("合并后的数据已保存为 way1combined_data.csv")
  } else {
    print("每个 CSV 文件的标题不一致.")
  }
} else {
  print("未找到任何 CSV 文件.")
}



```


```{r}
library(purrr)  # 加载 purrr 包以使用函数式编程
library(readr)  # 加载 readr 包以使用 read_csv 函数
library(dplyr)  # 加载 dplyr 包以使用数据框操作
library(parallel)  # 加载 parallel 包以使用并行计算

# 设置文件夹路径
folder_path <- "D:/ZY_r_data/1R_cause/R_eco_learn/data/assignment_idaccuracy/Aminer/"

# 获取 CSV 文件列表
file_list <- list.files(folder_path, pattern = "\\.csv$", full.names = TRUE)

# 如果有文件，则进行数据合并和标题一致性检查
if (length(file_list) > 0) {
  # 读取第一个文件的标题
  first_file_data <- read_csv(file_list[1], col_types = cols())
  first_file_title <- names(first_file_data)
  
  # 逐个检查每个文件的标题是否与第一个文件一致
  titles_consistent <- all(mclapply(file_list, function(file) {
    current_data <- read_csv(file, col_types = cols())
    current_title <- names(current_data)
    identical(first_file_title, current_title)
  }, mc.preschedule = FALSE))
  
  if (titles_consistent) {
    # 使用 lapply 读取并合并所有文件
    combined_data <- bind_rows(mclapply(file_list, function(file) {
      read_csv(file, col_types = cols()) %>%
        select(doi, 标题, 期刊, 年份, 作者)  # 选择感兴趣的列
    }, mc.preschedule = FALSE))
    
    # 显示合并后的数据
    print(combined_data)
    
    # 将合并后的数据保存为一个新的 CSV 文件
    write.csv(combined_data, file = "D:/ZY_r_data/1R_cause/R_eco_learn/data/assignment_idaccuracy/way2combined_data.csv", row.names = FALSE)
    print("合并后的数据已保存为 way2combined_data.csv")
  } else {
    print("每个 CSV 文件的标题不一致.")
  }
} else {
  print("未找到任何 CSV 文件.")
}

```


```{r}
# 第三题：详见 process_aminer.R
```


Add a new chunk by clicking the *Insert Chunk* button on the toolbar or by pressing *Ctrl+Alt+I*.

When you save the notebook, an HTML file containing the code and output will be saved alongside it (click the *Preview* button or press *Ctrl+Shift+K* to preview the HTML file).

The preview shows you a rendered HTML copy of the contents of the editor. Consequently, unlike *Knit*, *Preview* does not run any R code chunks. Instead, the output of the chunk when it was last run in the editor is displayed.
